Images des répertoires du notaire Nicolas Bauldry pour l'étude XIX
Archives nationales de France
Images des répertoires du notaire Nicolas Bauldry pour l'étude XIX
6 juillet 1623 - 8 mai 1656
MC/RE/XIX/1/A - MC/RE/XIX/1/B
Etude XIX; Bauldry, Nicolas
2 registres
Archives nationales de France
Minutes et répertoires: la loi 2008-696 du 15 juillet 2008 relative aux archives a fixé à 75 ans à compter de la date de l'acte, ou à 25 ans à compter de la date du décès de l'intéressé si ce délai est plus bref, le délai de communication des minutes et répertoires des notaires; ce délai est porté à 100 ans à compter de la date de l'acte si le document se rapporte à un mineur (code du Patrimoine, articles L213-2, 4e d et 5e).
Autres documents de l'étude (dossiers de clients, comptabilité...): s'agissant d'archives privées, ces documents sont communicables selon les modalités fixées par le déposant ou le donateur.
Certains documents ne sont pas accessibles sous leur forme originale en raison de leur mauvais état de conservation.
Registres entrés aux Archives nationales en 1950.
Images des répertoires de l’étude XIX
Archives de l'étude XIX
répertoire d'officier public ministériel
- Répertoire chronologique pour la période du 6 juillet 1623 au 31 décembre 1641, 6 juillet 1623 - 31 décembre 1641; MC/RE/XIX/1/A; Un registre de 257 feuillets de papier manuscrits, hauteur 33,5 x largeur 21 cm. Le registre est en bon état. Il a été restauré et relié.
  Le répertoire contient les informations suivantes: 1. nature de l'acte; 2. nom, prénom des parties.
  répertoire
  - Liste chronologique des actes pour la période du 6 juillet au 31 décembre 1623, 6 juillet - 31 décembre 1623; 1 r°-4 v°
  - Liste chronologique des actes pour la période du 1er janvier au 31 décembre 1624, 1er janvier - 31 décembre 1624; 4 v°-13 r°
  - Liste chronologique des actes pour la période du 1er janvier au 31 décembre 1625, 1er janvier - 31 décembre 1625; 13 r°-22 r°
  - Liste chronologique des actes pour la période du 1er janvier au 31 décembre 1626, 1er janvier - 31 décembre 1626; 22 r°-32 v°
  - Liste chronologique des actes pour la période du 1er janvier au 31 décembre 1627, 1er janvier - 31 décembre 1627; 33 r°-45 v°
  - Liste chronologique des actes pour la période du 1er janvier au 31 décembre 1628, 1er janvier - 31 décembre 1628; 47 r°-56 v°
  - Liste chronologique des actes pour la période du 1er janvier au 31 décembre 1629, 1er janvier - 31 décembre 1629; 57 r°-68 v°
  - Liste chronologique des actes pour la période du 1er janvier au 31 décembre 1630, 1er janvier - 31 décembre 1630; 69 r°-82 r°
  - Liste chronologique des actes pour la période du 1er janvier au 31 décembre 1631, 1er janvier - 31 décembre 1631; 83 r°-98 r°
  - Liste chronologique des actes pour la période du 1er janvier au 31 décembre 1632, 1er janvier - 31 décembre 1632; 99 r°-112 r°
  - Liste chronologique des actes pour la période du 1er janvier au 31 décembre 1633, 1er janvier - 31 décembre 1633; 113 r°-129 v°
  - Liste chronologique des actes pour la période du 1er janvier au 31 décembre 1634, 1er janvier - 31 décembre 1634; 131 r°-147 v°
  - Liste chronologique des actes pour la période du 1er janvier au 31 décembre 1635, 1er janvier - 31 décembre 1635; 149 r°-162 r°
  - Liste chronologique des actes pour la période du 1er janvier au 31 décembre 1636, 1er janvier - 31 décembre 1636; 163 r°-176 r°
  - Liste chronologique des actes pour la période du 1er janvier au 31 décembre 1637, 1er janvier - 31 décembre 1637; 177 r°-196 r°
  - Liste chronologique des actes pour la période du 1er janvier au 31 décembre 1638, 1er janvier - 31 décembre 1638; 197 r°-211 r°
  - Liste chronologique des actes pour la période du 1er janvier au 31 décembre 1639, 1er janvier - 31 décembre 1639; 212 r°-224 v°
  - Liste chronologique des actes pour la période du 1er janvier au 31 décembre 1640, 1er janvier - 31 décembre 1640; 226 r°-240 v°
  - Liste chronologique des actes pour la période du 1er janvier au 31 décembre 1641, 1er janvier - 31 décembre 1641; 242 r°-257 r°
- Répertoire chronologique pour la période du 1er janvier 1642 au 8 mai 1656, 1er janvier 1642 - 8 mai 1656; MC/RE/XIX/1/B; Un registre de 286 feuillets de papier manuscrits, hauteur 33,5 x largeur 21 cm. Le registre est en bon état. Il a été restauré et relié.
  - Liste chronologique des actes pour la période du 1er janvier au 31 décembre 1642, 1er janvier - 31 décembre 1642; 1 r°-19 v°
  - Liste chronologique des actes pour la période du 1er janvier au 31 décembre 1643, 1er janvier - 31 décembre 1643; 20 r°-40 v°
  - Liste chronologique des actes pour la période du 1er janvier au 31 décembre 1644, 1er janvier - 31 décembre 1644; 42 r°-59 v°
  - Liste chronologique des actes pour la période du 1er janvier au 31 décembre 1645, 1er janvier - 31 décembre 1645; 60 r°-77 v°
  - Liste chronologique des actes pour la période du 1er janvier au 31 décembre 1646, 1er janvier - 31 décembre 1646; 78 r°-95 v°
  - Liste chronologique des actes pour la période du 1er janvier au 31 décembre 1647, 1er janvier - 31 décembre 1647; 97 r°-112 r°
  - Liste chronologique des actes pour la période du 1er janvier au 31 décembre 1648, 1er janvier - 31 décembre 1648; 113 r°-129 r°
  - Liste chronologique des actes pour la période du 1er janvier au 31 décembre 1649, 1er janvier - 31 décembre 1649; 130 r°-145 r°
  - Liste chronologique des actes pour la période du 1er janvier au 31 décembre 1650, 1er janvier - 31 décembre 1650; 146 r°-160 v°
  - Liste chronologique des actes pour la période du 1er janvier au 31 décembre 1651, 1er janvier - 31 décembre 1651; 162 r°-183 r°
  - Liste chronologique des actes pour la période du 1er janvier au 31 décembre 1652, 1er janvier - 31 décembre 1652; 184 r°-197 v°
  - Liste chronologique des actes pour la période du 1er janvier au 31 décembre 1653, 1er janvier - 31 décembre 1653; 199 r°-227 v°
  - Liste chronologique des actes pour la période du 1er janvier au 31 décembre 1654, 1er janvier - 31 décembre 1654; 228 r°-252 v°
  - Liste chronologique des actes pour la période du 1er janvier au 31 décembre 1655, 1er janvier - 31 décembre 1655; 254 r°-278 r°
  - Liste chronologique des actes pour la période du 1er janvier au 8 mai 1656, 1er janvier - 8 mai 1656; 279 r°-286 r°